【裁判字號】    98,訴,1421
【裁判日期】    980811
【裁判案由】    侵權行為損害賠償
【裁判全文】
臺灣板橋地方法院民事判決              98年度訴字第1421號
原      告  乙○○
被      告  甲○○
訴訟代理人  林明正律師
複代  理人  周志吉律師
上列當事人間請求侵權行為損害賠償事件，原告提起附帶民事訴
訟（98年度簡附民字第172 號），經本院刑事庭移送前來，本院
於民國98年7 月28日言詞辯論終結，判決如下：
    主      文
被告應給付原告新臺幣萬元，及自民國九十八年五月十二日起
至清償日止，按週年利率百分之五計算之利息。
原告其餘之訴駁回。
訴訟費用由被告負擔百分之一點五，餘由原告負擔。
本判決第一項得假執行；但被告如以新臺幣萬元為原告預供擔
保，得免為假執行。
原告其餘假執行之聲請駁回。
    事實及理由
一、程序方面：
    本件原告於起訴狀訴之聲明欄第一項記載請求被告應給付原
    告新臺幣（下同）2,000,000 元及相關法定遲延利息，惟於
    事實及理由狀則記載其係向被告及訴外人黎銘圖書有限公司
    （下稱黎銘公司）各請求1,000,000 元及相關法定遲延利息
    ，請求金額有所不同。經本院就上開事項於民國98年7 月28
    日言詞辯論期日詢及原告，原告已當庭表示其聲明請求如起
    訴狀訴之聲明欄第一項所示，即向被告一人請求給付2,000,
    000 元及相關法定遲延利息，而上開請求均係非財產上之損
    害賠償等語明確（見本院卷第38頁），合先敘明。
二、原告主張略以：緣被告與原告分別係址設臺北縣新莊市○○
    ○路2 號黎銘公司之副總經理及員工，二人因資遣問題發生
    衝突，詎被告竟基於恐嚇危安之意，於97年10月18日下午3
    時許，在黎銘公司會議室內，向原告恫稱：「如果你申訴檢
    舉公司不法情事，如果我是老闆的話，要派人打你」等加害
    生命、身體之惡害通知，致原告心生畏懼。而被告上開恐嚇
    犯行業經本院98年度簡字第3446號妨害自由案件（下稱相關
    刑案）認定明確，於98年5 月11日判決拘役50日，緩刑2 年
    ，並於嗣後確定在案。原告因被告上開恐嚇之侵權行為心生
    畏懼，受有嚴重精神上之損害，為此依民法第184 條第1 項
    前段、第195 條第1 項前段規定，請求被告賠償2,000,000
    元。並聲明：被告應給付原告2,000,000 元，及自起訴狀送
    達之翌日起至清償日止，按週年利率5%計算之利息，暨以供
    擔保為條件之假執行宣告。
三、被告之抗辯則略以：被告固就相關刑案判決並無爭執，惟原
    告於本件係請求精神慰撫金，惟原告並未舉證證明其受有何
    非財產上之損害，且請求精神慰撫金之金額過高等語。並聲
    明：（一）原告之訴及假執行之聲請均駁回。（二）如受不
    利判決，願供擔保請准免為假執行。
四、原告主張緣被告與原告分別係黎銘公司之副總經理及員工，
    二人因資遣問題發生衝突，詎被告竟基於恐嚇危安之意，於
    97年10月18日下午3 時許，在黎銘公司會議室內，向原告恫
    稱：「如果你申訴檢舉公司不法情事，如果我是老闆的話，
    要派人打你」等加害生命、身體之惡害通知，致原告心生畏
    懼之情事，為被告所不爭執，而相關刑案所為之認定亦適與
    本院相同，認被告之恐嚇犯行明確，因而判處拘役50日，緩
    刑2 年確定在案，此有相關刑案偵審卷影本、判決附卷可稽
    ，是原告主張被告侵權行為之情事自堪信為真實。
五、按因故意或過失，不法侵害他人之權利者，負損害賠償責任
    ；不法侵害他人身體、健康、名譽、自由、信用、隱私、貞
    操或不法侵害其他人格法益而情節重大者，被害人雖非財產
    上之損害，亦得請求賠償相當之金額；民法第184 條第1 項
    前段、第195 條第1 項前段分別定有明文。本件原告因被告
    之侵權行為受有非財產上之損害，已如上述，原告自得請求
    被告賠償，惟被告究應賠償原告之金額為何，本件原告主張
    其為保障合法權利，竟遭被告出言恐嚇，造成原告極度恐懼
    ，受有嚴重精神上之損害，精神上之痛苦煎熬不言可喻，爰
    請求精神賠償2,000,000 元等情。經查，原告因遭被告出言
    恐嚇，已如前述，是其精神上自受有相當之痛苦，故原告請
    求賠償慰撫金，固非無據，惟關於請求之金額，本院審酌原
    告於本件侵權行為時41歲，光啟高級中學電子修護科畢業，
    曾從事倉管作業員，目前待業中，97年度薪資所得合計30萬
    餘元，並在金門縣境內有田賦；被告於本件侵權行為時50歲
    ，大學畢業，97年度薪資所得約45萬餘元，並在臺北市士林
    區、臺北縣蘆洲市境內有不動產，另有投資2 筆，此有兩造
    學經歷、資力之相關證明及財產所得在卷可查，以及兩造之
    身分、社會地位、智識水準等一切情狀，認原告請求賠償精
    神慰撫金2,000,000 元尚屬過高，應核減為30,000元方屬公
    允，逾此部分之請求則不應准許。
六、從而，原告本於侵權行為之法律關係，請求被告給付30,000
    元，及自起訴狀繕本送達之翌日即98年5 月12日起至清償日
    止，按週年利率5%計算之利息，於法有據，應予准許；逾此
    部分之請求即無理由，應予駁回。
七、本件原告勝訴部分係所命給付金額未逾500,000 元之判決，
    原告雖以供擔保為條件請求宣告假執行，不過係促請本院依
    職權宣告，本院依民事訴訟法第389 條第1 項第5 款之規定
    ，依職權宣告假執行，惟被告陳明願供擔保聲請免為假執行
    ，爰酌定相當之擔保金額宣告之；至於原告敗訴部分，其假
    執行之聲請即失所附麗，應予駁回。
八、本件事證已臻明確，兩造其餘攻擊防禦方法及舉證，經本院
    審酌後，或與本件之爭執無涉，或對本件判決結果不生影響
    ，爰不一一論述，併此敘明。
九、訴訟費用負擔之依據：民事訴訟法第79條。
中    華    民    國    98    年    8     月    11    日
                  民事第二庭法  官  鍾啟煌
以上正本係照原本作成。
如對本判決上訴，須於判決送達後20日內，向本院提出上訴狀，
上訴臺灣高等法院（應按他造人數提出繕本）。
中    華    民    國    98    年    8     月    11    日
                            書記官  張國仁


司法院資訊處製作；財團法人民間司法改革基金會備份。
